【裁判字號】    99,簡上,190
【裁判日期】    991231
【裁判案由】    竊盜
【裁判全文】
臺灣士林地方法院刑事判決             99年度簡上字第190號
上  訴  人  臺灣士林地方法院檢察署檢察官
被      告  張美玲
上列上訴人因被告竊盜案件，不服本院中華民國99年10月22日99
年度審簡字第1299號第一審刑事簡易判決（聲請簡易判決處刑案
號：99年度偵字第11745 號），提起上訴，本院管轄之第二審合
議庭判決如下：
    主  文
上訴駁回。
    事實及理由
一、本案經本院審理結果，認第一審以被告張美玲犯刑法第320
    條第1 項之竊盜罪，共5 罪，依刑事訴訟法第449 條第2 項
    、第3 項、第454 條第2 項，刑法第320 條第1 項、第55條
    、第47條第1 項、第41條第1 項前段、第8 項、第51條第5
    款，刑法施行法第1 條之1 第1 項、第2 項前段等規定，判
    處被告各罪均累犯，各處有期徒刑3 月，各宣告刑如易科罰
    金，以新臺幣（下同）1000元折算1 日，應執行有期徒刑8
    月，如易科罰金，以1000元折算1 日，核其認事用法，尚無
    違誤，量刑亦稱妥適，應予維持，爰引用第一審簡易判決及
    檢察官聲請簡易判決處刑書（如附件）記載之事實、證據及
    理由。證據部分並補充被告張美玲於本院審理時之自白（本
    院99年12月15日審判筆錄參照）。
二、公訴人上訴意旨略以：本件被告張美玲為竊盜慣犯，原審判
    決就本件被告先後所犯5 次竊盜犯行，均以同樣評價各判處
    有期徒刑3 月已有不妥，即便原判決就被告5 次竊盜犯行所
    定之宣告刑並無不當，量刑需在3 月以上15月以下之區間為
    量刑，原判決卻僅判處被告應執行有期徒刑8 月，形同歷次
    竊盜犯行僅需負擔1.6 月之刑責，顯見被告因數罪併罰定執
    行刑之制度而有刑罰過度優惠之情形，不無變相鼓勵犯罪之
    虞，容屬未洽，因之提起上訴等語。
三、惟按：量刑之輕重，係事實審法院得依職權自由裁量之事項
    ，茍已斟酌刑法第57條各款所列情狀而未逾越法定刑度，則
    不得遽指為違法；又刑罰之量定屬法院自由裁量之職權行使
    ，但仍應審酌刑法第57條所列各款事由及一切情狀，為酌量
    輕重之標準，並非漫無限制，在同一犯罪事實與情節，如別
    無其他加重或減輕之原因，下級法院量定之刑，亦無過重或
    失輕之不當情形，則上級法院對於下級法院之職權行使，原
    則上應予尊重（最高法院72年度台上字第6696號判例、85年
    度台上字第2446號判決意旨參照）。由上可知，法律固賦予
    法官自由裁量權，但此項裁量權之行使，並非得以任意或自
    由為之，仍應受一般法律原則之拘束，必須符合法律授權之
    目的，並受法律秩序之理念、法律感情及慣例所規範，法官
    量刑權雖係受法律拘束之裁量原則，但其內涵仍將因各法官
    之理念、價值觀、法學教育背景之不同而異，是以自由裁量
    之界限仍難有客觀之解答，端賴法官於個案審判時，依個案
    事由加以審酌，若無裁量濫用情事，難謂有不當之處。經核
    原判決以被告犯竊盜罪，共5 罪，均累犯，各處有期徒刑3
    月，各宣告刑如易科罰金，以1000元折算1 日，應執行有期
    徒刑8 月，如易科罰金，以1000元折算1 日，依據上開原審
    所量之刑，已審酌被告係累犯，且因年紀已大又無親屬可資
    依靠，以打零工為生，一時經濟困窘，生活無著、失慮，致
    為本件竊盜犯行，且被告於案發後99年9 月20日經診斷有憂
    鬱症，因壓力導致精神耗弱，無法正常工作，需持續門診治
    療，有臺北市立聯合醫院和平院區診斷證明書影本1 紙在卷
    可查（偵字第11745 號卷第116 頁參照），另考量被告犯後
    坦承犯行，態度良好，及其各次犯罪手法單純，且其品性、
    生活狀況、智識程度、犯罪所生之損害等一切情狀，各罪分
    別量處如上述之宣告刑，並均諭知易科罰金之折算標準，且
    定其應執行刑，並無積極事證足認原審有何未審酌刑法第57
    條之各款事由及一切情狀，而定其量刑，並諭知易科罰金之
    折算標準，量刑尚屬相當，無裁量濫用情事，於法並無違誤
    。檢察官執上開事由以為上訴意指摘原判決量刑過輕，難認
    為有理由，應予駁回。至扣案黑色手提包1 個，雖業據被告
    於本院審理時供承係在他處路邊攤竊得（本院簡上卷第27頁
    參照），惟此部分縱被告所言屬實並構成犯罪，尚未據檢察
    官起訴，亦非被告犯本件竊盜罪所用或所得之物，且非違禁
    物，本院自無由為沒收之諭知，自宜於案件確定後，另由檢
    察官審酌其必要性而職權處理之，併予敘明。
據上論斷，應依刑事訴訟法第455條之1第1項、第3項、第 368條
、第373條，判決如主文。
本案經檢察官呂寧莉到庭執行職務
中    華    民    國    99    年    12    月    31    日
                  刑事第五庭審判長法  官  林秀鳳
                                  法  官  鄭光婷
                                  法  官  吳維雅
以上正本證明與原本無異。
不得上訴。
                                  書記官  劉育君
中    華    民    國    99    年    12    月    31    日

司法院資訊處製作；財團法人民間司法改革基金會備份。
